---
title: "data.table Practice Note"
author: "EuniCheng"
date: "2018/4/5"
output: html_document
---
Source: [DataScienceRBook 7.2](https://yijutseng.github.io/DataScienceRBook/eda.html#datatable)

<style>
pre code, pre, code {
  white-space: pre !important;
  overflow-x: scroll !important;
  word-break: keep-all !important;
  word-wrap: initial !important;
}
</style>

```{r setup, include=FALSE}
knitr::opts_chunk$set(echo = TRUE)
```

## DT[i, j, by=]
- `i` Row
- `j` Column
- `by` Group By

##

```{r}
library(data.table)
library(SportsAnalytics)

DT <- data.table(fetch_NBAPlayerStatistics())
DT
```

### 語法
1.1 `i` 針對 row 做篩選

擷取姓名列有A的
```{r results="hide"}
DT[grepl('A', Name)]
```
擷取姓名列有 A 的且位置在中鋒的
```{r results="hide"}
DT[grepl('A', Name)&Position=='C']
```

1.2 `j` 決定輸出欄位

- 輸出多個數值或是要命名需用`.()`包起來

輸出 1~3 欄
```{r results="hide"}
DT[,1:3]
```
輸出其中兩欄
```{r results="hide"}
DT[,.(Name,Team)]
```
`j` 位也可以運算完再輸出
```{r}
DT[,.(GamesPlayedMean=mean(GamesPlayed),
      PersonamFoulsMeam=mean(PersonalFouls),
      StealsMean=mean(Steals))]
```
i, j 參數搭配使用，找到出場數>60的人們平均命中率多少
```{r}
DT[GamesPlayed>60,.(ThreesMadeMean=mean(ThreesMade))]
```

1.3 `by` 分組再計算
同一 Team 在同一組，分組後再計算各 Team 三分球平均數。<br>
`.N`可以計算該組有幾筆資料
```{r}
DT[,.(Num=.N,ThreesMadeMean=mean(ThreesMade)),by=Team]
```
各隊（`by`）中鋒（`i`）的三分球平均（`j`）
```{r results="hide"}
DT[Position=='C',.(Num=.N,ThreeMadeMean=mean(ThreesMade)),by=Team]
```


## Including Plots

You can also embed plots, for example:

```{r pressure, echo=FALSE}
plot(pressure)
```

Note that the `echo = FALSE` parameter was added to the code chunk to prevent printing of the R code that generated the plot.
